【裁判字號】    90,交聲,55
【裁判日期】    901116
【裁判案由】    聲明異議
【裁判全文】
臺灣嘉義地方法院交通事件裁定                        九十年度交聲字第五五號
    移 送單 位  交通部公路局嘉義區監理所
    受  處分人
    即  異議人  甲○○
右列受處分人因違反道路交通管理處罰條例案件，對於交通部公路局嘉義區監理所九
十年五月三日所為之嘉監五字第裁七０－Ｌ00000000號裁決處分，聲明異議
，本院裁定如左：
    主  文
原處分撤銷。
甲○○處罰鍰新臺幣壹萬伍仟元並吊扣駕駛執照壹年。
    理  由
一、按汽車駕駛人，駕駛汽車經測試檢定有酒精濃度超過規定標準者，處新台幣一萬
    五千元以上六萬元以下罰鍰，並當場禁止其駕駛及吊扣其駕駛執照一年。因而肇
    事致人受傷者，並吊扣其駕駛執照二年；致人重傷或死亡者，吊銷其駕駛執照，
    並不得再考領，道路交通管理處罰條例第三十五條第一項第一款定有明文。
二、本件受處分人即異議人甲○○明知飲酒後吐氣所含酒精成分超過每公升Ｏ、二五
    毫克以上者，因神智不清，反應遲鈍，不得駕車，竟於民國九十年一月二十五日
    晚上八時五分許，於酒後吐氣酒精濃度高達每公升０、三五毫克，仍駕駛車牌Ｒ
    Ｔ─四八七七號自小客車，行經嘉義縣鹿草鄉一六七線馬稠後路段西向東四．三
    公里處，適有潘文進駕駛車號ＮＩＭ─四九一號重機車逆向行駛至該處，兩車因
    而發生碰撞，造成潘文進因此受有頭部破裂及右腿斷離，當場休克死亡等情，業
    據異議人甲○○於本院調查時坦承不諱，核與死者潘文進之子潘信甫於警訊時及
    偵查中之指訴情節相符，復有現場照片二十一張附於相驗卷，及酒精濃度測試紙
    一張附卷可稽；而潘文進確因本件車禍受傷死亡，亦經台灣嘉義地方法院檢察署
    檢察官督同法醫師相驗屬實，製有勘驗筆錄、相驗屍體證明書及驗斷書各一份，
    及中山醫學院病理科解剖鑑定報告一份附於相驗卷可憑。
三、異議人甲○○辯稱：其於肇事當日中午雖有喝了半杯酒，惟本案業經檢察官認定
    其飲酒駕車，與本件車禍事故非有相當因果關係，且當時亦無超速行駛及肇事逃
    逸等情事，因而以查無犯罪證據予以簽結等語；經查，本案因重機車駕駛人潘文
    進業已死亡，僅有異議人一方之說詞，且異議人肇事後已駛離移動現場，使得肇
    事情形及碰撞位置地點不明，而無法釐清雙方肇事責任，有台灣省嘉雲區車輛行
    車事故鑑定委員會九十年三月三十日嘉鑑字第九○○二三四號函及台灣省車輛行
    車事故覆議鑑定委員會九十年五月十七日府覆議字第九○○六六二號函各一份附
    於相驗卷可按，並經本院調閱九十年度相字第八六號卷屬實；是本件可確定者，
    僅為異議人駕駛汽車經測試檢定有酒精濃度超過規定標準之違規情事，尚查無其
    他積極之證據足資證明異議人有因酒後駕車，因而肇事致人死亡之犯行；是原處
    分機關援引道路交通管理處罰條例第三十五條第一項第一款、第六十一條第一項
    第四款、第六十七條第一項規定裁處異議人「罰鍰新臺幣壹萬貳仟元，並吊銷駕
    駛執照永久不得考領」，於法自有未合。本件異議既有理由，自應由本院裁定將
    原處分撤銷，依異議人違反道路交通管理處罰條例第三十五條第一項第一款規定
    ，諭知如主文第二項所示。據上論斷，應依道路交通案件處理辦法第二十條前段
    ，裁定如主文。
中      華      民      國    九十      年     十一     月     十六     日
                                  臺灣嘉義地方法院交通法庭
                                        法  官  唐  淑  民
右正本證明與原本無異。
如不服本裁定，應於裁定送達後五日內向本院提出抗告狀（應附繕本）。
中      華      民      國    九十      年     十一     月     十九     日
                                        書記官  林  育  興


司法院資訊處製作；財團法人民間司法改革基金會備份。
